【裁判字號】    99,審訴,59
【裁判日期】    990212
【裁判案由】    毒品危害防制條例
【裁判全文】
臺灣高雄地方法院刑事判決              99年度審訴字第59號
公  訴  人  臺灣高雄地方法院檢察署檢察官
被      告  甲○○
上列被告因毒品危害防制條例案件，經檢察官提起公訴（98年度
毒偵字第6921號），被告就被訴事實為有罪之陳述，經告知簡式
審判程序之旨，並聽取被告與公訴人之意見後，本院合議庭裁定
由受命法官獨任進行簡式審判程序，本院判決如下：
    主  文
甲○○施用第一級毒品，累犯，處有期徒刑壹年；扣案之注射針
壹支，沒收。
    事  實
一、甲○○前於民國88年間，因施用毒品案件，經本院裁定送觀
    察、勒戒，認有繼續施用毒品傾向，再裁定令入戒治處所施
    以強制戒治，嗣經裁定停止戒治、撤銷停止戒治，而於89年
    8 月5 日強制戒治執行完畢，由臺灣高雄地方法院檢察署檢
    察官以89年度戒毒偵字第1088號不起訴處分確定。又於90年
    、91年間，因施用毒品案件，先後經本院以90年度訴字第44
    6 號、91年度訴字第933 號，分別判處有期徒刑1 年、1 年
    1 月，並於93年8 月20日執行完畢。另於93年、95年間，因
    施用毒品案件，經本院以94年度訴字第283 號、95年度訴字
    第1699號，各判處有期徒刑1 年、7 月、8 月、4 月，嗣經
    裁定減刑為有期徒刑6 月、3 月15日、4 月、2 月，且定應
    執行刑有期徒刑9 月、5 月，接續執行，並於96年11月18日
    執行完畢。詎甲○○仍不知悔改，竟基於施用第一、二級毒
    品之犯意，於98年9 月30日某時許，在其位於高雄縣旗山鎮
    ○○里○○街14巷13號住處，以將第一級毒品海洛因及第二
    級毒品甲基安非他命置入注射針筒內，摻水稀釋後，注射靜
    脈血管之方式，同時施用第一級毒品海洛因及第二級毒品甲
    基安非他命1 次。嗣於98年10月1 日上午8 時30分許，在高
    雄縣旗山鎮○○街42號前，為警查獲，經徵得其同意採尿送
    驗結果呈嗎啡、可待因、甲基安非他命及安非他命陽性反應
    ，並扣得甲○○所有而預備供其施用第一、二級毒品所用之
    注射針筒1 支，始獲上情。
二、案經高雄縣政府警察局旗山分局報告臺灣高雄地方法院檢察
    署檢察官偵查起訴。
    理  由
一、本件被告甲○○所犯係死刑、無期徒刑、最輕本刑為3 年以
    上有期徒刑以外之罪，其於準備程序中就被訴事實為有罪之
    陳述，經本院告知簡式審判程序之旨，並聽取公訴人及被告
    意見後，合議庭裁定由受命法官獨任進行簡式審判程序，合
    先敘明。
二、訊據被告對於上揭時、地，同時施用第一級毒品海洛因及第
    二級毒品甲基安非他命之事實，坦承不諱，而被告為警查獲
    所採之尿液檢體，經送台灣檢驗科技股份有限公司以酵素免
    疫法及氣相層析質譜法檢驗結果，呈現可待因、嗎啡、甲基
    安非他命、安非他命陽性反應，此有台灣檢驗科技股份有限
    公司98年10月22日濫用藥物尿液檢驗報告暨代號與姓名對照
    表（代號：205 號）各1 份附卷可稽，復有被告所有而預備
    供施用第一、二級毒品所用之注射針筒1 支，扣案可憑，是
    被告施用第一、二級毒品之犯行，堪以認定，應予依法論科
    。
三、論罪科刑：
  (一)核被告所為，係犯毒品危害防制條例第10條第1 項之施用第
    一級毒品罪、同條例第10條第2 項之施用第二級毒品罪。
  (二)被告持有第一、二級毒品後進而施用，其持有之低度行為均
    應為施用之高度行為所吸收，故均不另論其持有毒品罪。
  (三)被告陳稱其於98年9 月30日，係以針筒注射之方式，同時施
    用第一級毒品海洛因及第二級毒品甲基安非他命等語，因參
    照行政院衛生署管制藥品管理局93年2 月9 日管宣字第0930
    001092號及該局93年12月22日管宣字第0930012251號函，第
    一級毒品海洛因與第二級毒品甲基安非他命，均可以注射、
    煙吸、口服等方式施用，而客觀上亦無任何證據顯示被告係
    以針筒注射以外之方法，施用第一級毒品海洛因或第二級毒
    品甲基安非他命，則基於「罪疑有利被告原則」（in dubio
    pro reo ），本院因此認為被告於98年9 月30日，係以針筒
    注射之方式，同時施用第一、二級毒品，而一行為觸犯毒品
    危害防制條例第10條第1 項及同條例第10條第2 項之罪，為
    想像競合犯，應從一重毒品危害防制條例第10條第1 項之施
    用第一級毒品罪處斷，公訴意旨認依數罪併罰論處，容有未
    合。
  (四)被告前因施用毒品案件，經法院分別判處有期徒刑1 年、7
    月、8 月、4 月，嗣經裁定減刑且定應執行刑有期徒刑9 月
    、5 月，接續執行，並於96年11月18日執行完畢，有臺灣高
    等法院被告前案紀錄表1 份在卷可佐，是被告於有期徒刑執
    行完畢後，5 年內故意再犯本件有期徒刑以上之罪，為累犯
    ，應依法加重其刑。
  (五)本院審酌被告前因施用毒品案件，經觀察、勒戒及強制戒治
    程序，由檢察官不起訴處分，再因施用毒品案件，經法院判
    刑確定，並先後於93年8 月20日、96 年11 月18日執行完畢
    後，仍不知悛悔，再次施用第一、二級毒品自戕其身，顯然
    缺乏戒絕毒品之決心，惟念及被告坦承施用第一、二級毒品
    之事實，且其行為尚未害及他人，並斟酌被告之犯罪動機、
    手段，以及被告之智識程度等一切情狀，認檢察官具體求刑
    有期徒刑1 年4 月，尚屬過重，爰量處如主文所示之刑，以
    資懲儆。扣案之注射針筒1 支，為被告所有，且係被告預備
    供犯施用第一、二級毒品罪所用，已據被告自承在卷，爰依
    刑法第38條第1 項第2 款規定，併予宣告沒收。
據上論斷，應依刑事訴訟法第273 條之1 第1 項、第299 條第1
項前段，毒品危害防制條例第10條第1 項、第2 項，刑法第11條
前段、第55條、第47條第1 項、第38條第1 項第2 款，判決如主
文。
本案經檢察官杜妍慧到庭執行職務。
中    華    民    國    99    年    2     月    12    日
                  刑事第十庭  法  官  高增泓
以上正本證明與原本無異。
如不服本判決，應於收受送達後10日內向本院提出上訴書狀。
中    華    民    國    99    年    2     月    12    日
                              書記官  王淑娟
附錄本判決論罪科刑法條全文：
毒品危害防制條例第10條
施用第一級毒品者，處6月以上5年以下有期徒刑。
施用第二級毒品者，處3年以下有期徒刑。

司法院資訊處製作；財團法人民間司法改革基金會備份。
